# 增值税返还问题

提问人：15828189447NXB 时间：2019-05-23 18:01:55
现流表应该以总额进行体现，就上述业务，现流表项目为收到其他经营活动现金流量为 45 万，支付其他经营活动 (暂且认为是经营活动） 45 万

回答人：chenyiwei
应该是本期收到税费返还 45 万，支付的其他与经营活动有关的现金 45万。与其他收益中包含的调整上年差错金额无关。